【裁判字號】    98,訴,2383
【裁判日期】    980731
【裁判案由】    違反電業法
【裁判全文】
臺灣臺中地方法院刑事判決              98年度訴字第2383號
公  訴  人  臺灣臺中地方法院檢察署檢察官
被      告  甲○○
上列被告因違反電業法案件，經檢察官提起公訴（98年度偵字第
10181號），被告於準備程序中就被訴事實為有罪之陳述，本院
合議庭裁定由受命法官獨任適用簡式審判程序審理，判決如下：
    主    文
甲○○共同犯電業法第一百零六條第三款之竊電罪，處有期徒刑
肆月，如易科罰金，以新臺幣壹仟元折算壹日；減為有期徒刑貳
月，如易科罰金，以新臺幣壹仟元折算壹日。
    犯罪事實
一、甲○○與某不詳真實年籍、姓名之成年男子，共同意圖為自
    己不法之所有，於民國九十五年十二月下旬某日，接續以不
    詳器具，將蔡慶霖、賴冠華、呂東峰、陳佩（原名陳凌嘉
    ）【上開四人涉嫌違反電業法、竊盜犯行部分，均另為不起
    訴處分）所購買，分別位在台中市○○區○○路六十七之九
    號四樓、五樓及六十七之十號四樓、五樓，且向台灣電力股
    份有限公司（下簡稱台電公司）所承租編號000000000、00
    0000000、00000000、000000000電號電錶破壞，將電錶反壓
    勾反裝鬆脫，致電流未經電錶計量，使該電錶計量器失準，
    以達到竊電目的，而使蔡慶霖、賴冠華、呂東峰、陳佩之
    前述房屋電錶分別減少二萬一千二百零六度、二萬二千九百
    零八度、二萬三千零十一度、一萬二千一百六十八度電力之
    計量，而分別減少繳交價值新臺幣（下同）九萬六千六百九
    十九元、十萬四千四百六十元、十萬四千九百三十元、五萬
    五千四百八十六元之電費。嗣於九十八年二月三日，由警方
    會同臺電公司之稽查人員，分別在上址查獲，並扣得電錶各
    一個，經採集上開電錶上指紋送驗，而循線查悉上情。
二、案經臺電公司訴由臺中縣警察局移送臺灣臺中地方法院檢察
    署檢察官偵查起訴。
    理    由
一、訊據被告甲○○坦承前揭事實不諱，核與告訴人臺電公司之
    告訴代理人丙○○、蕭東源指訴情節大致相符，並有台電公
    司用電實地調查書、電費明細資料查詢、追償電費計算單、
    扣押筆錄、現場勘查照片、內政部警政署刑事警察局九十八
    年二月二十四日刑紋字第0980022820號鑑驗書等在卷可憑，
    此外，復有被更改之電錶四個扣案可資佐證。足認被告之自
    白與事實相符。本件事證明確，被告犯行堪以認定。
二、按電能關於竊盜罪章，以動產論，刑法第三百二十三條定有
    明文。被告竊電之竊盜行為，因與電業法第一百零六條第三
    款之竊電罪間，有普通法與特別法之關係，依特別法優於普
    通法之法則，本件自應適用特別法即電業法第一百零六條第
    三款竊電罪處斷。是核被告甲○○所為，係犯電業法第一百
    零六條第三款之竊電罪。又按倘某項犯罪，係由行為人以單
    一行為接續進行，縱令在犯罪完畢以前，其各個舉動已與該
    罪之構成要件相符，但在行為人主觀上，各個舉動不過為其
    犯罪行為之一部分，在刑法評價上，亦以視為數個舉動之接
    續施行，合為包括之一行為予以評價，較為合理，則屬接續
    犯，為包括的一罪（最高法院九十六年度臺上字第二三七九
    號判決意旨參照）。經查，本件被告甲○○係於九十五年十
    二月下旬某日，為位在台中市○○區○○路六十七之九號四
    樓、五樓及六十七之十號四樓、五樓之同一棟大樓之四位住
    戶之電錶，將電錶反壓勾反裝鬆脫，致電流未經電錶計量，
    使該電錶計量器失準，以達到竊電目的，而實行竊電行為多
    次，參照上開判決要旨，被告所為顯係基於單一之犯意，而
    利用同一之機會，密切、緊接以數個舉動接續進行，以實現
    一個犯罪構成要件，侵害同一之法益，應為接續犯，而應包
    括論以一罪。又被告與某不詳真實年籍、姓名之成年男子，
    就上開犯行，彼此有犯意聯絡及行為分擔，俱共同正犯。爰
    審酌被告為謀私利，為人改裝電表非法竊電，實不足取，惟
    以被告之犯罪手段尚屬平和、竊取財物之價值非鉅，且被告
    犯後已坦承犯行，表示悔意等一切情狀，量處如主文所示之
    刑，並諭知易科罰金之折算標準。又被告行為後，中華民國
    九十六年罪犯減刑條例於九十六年七月四日公布，於同年月
    十六日施行，查，被告本件犯行在九十六年四月二十四日以
    前，爰依中華民國九十六年罪犯減刑條例第二條第一項第三
    款之規定，減其刑期二分之一。
據上論斷，依刑事訴訟法第二百七十三條之一第一項、第二百九
十九條第一項前段，電業法第一百零六條第三款，刑法第十一條
前段、第二十八條、第四十一條第一項前段，刑法施行法第一條
之一，中華民國九十六年罪犯減刑條例第二條第一項第三款、第
七條，判決如主文。
本案經檢察官乙○○到庭執行職務。
中    華    民    國    98    年    7     月    31    日
                  刑事第二庭    法  官  曾佩琦
以上正本證明與原本無異。
如不服本判決應於收受判決後十日內向本院提出上訴書狀，並應
敘述具體理由；其未敘述上訴理由者，應於上訴期間屆滿後二十
日內向本院補提理由書（均須按他造當事人之人數附繕本）「切
勿逕送上級法院」。
                                書記官  林念慈
中    華    民    國    98    年    7     月    31    日
附錄本案論罪科刑法條：
【電業法第一百零六條】
  有左列行為之一者為竊電，處五年以下有期徒刑、拘役或五百
  元以下罰金：
  一、未經電業供電，而在其供電線路上私接電線者。
  二、繞越電度表或其他計電器，損壞或改動表外之線路者。
  三、損壞或改變電度表、無效電力計、其他計電器之構造，或
      以其他方法使其失效不準者。
  四、在電價較低之線路上，私接電價較高之電器者。
  五、包燈用戶，在原定電燈盞數及瓦特數以外，私自增加盞數
      或瓦特數者。
  六、電力用戶，在原申請馬力數、瓩數或仟伏安數以外，私自
      增加馬力數瓩數或仟伏安數者。


司法院資訊處製作；財團法人民間司法改革基金會備份。
